臺灣臺北地方法院民事判決　　　　　　　96年度訴字第7873號
　　原　　　告　睿紳印刷事業有限公司
　　　　　　　　　　　　　　1.
　　法定代理人　乙○○
　　被　　　告　啟發智慧科技股份有限公司
　　法定代理人　甲○○
上列當事人間請求給付買賣價金事件，本院於民國96年11月26日
言詞辯論終結，判決如下：
    主      文
被告應給付原告新台幣柒拾萬壹仟肆佰玖拾元，及自民國九十六
年八月二十五日起至清償日止，按年息百分之六計算之利息。
被告應給付原告新台幣壹拾萬零佰捌拾元，及自民國九十六年
八月二十五日起至清償日止，按年息百分之五計算之利息。
訴訟費用由被告負擔。
本判決第一、二項於原告分別以新台幣貳拾萬肆仟元、萬肆
仟元供擔保後，得假執行；但被告如分別以新台幣柒拾萬壹仟肆
佰玖拾元、壹拾萬零佰捌拾元預供擔保後，得免為假執行。
    事實及理由
一、原告主張：被告自民國95年11月起陸續向伊訂購貨物，被告
    為給付貨款，前後開立票面金額共計新台幣 (下同)701,490
    元之支票7紙交付予伊，然被告於96年7月20日已遭票據交換
    所列為拒絕往來戶，故前開支票已無兌現可能；又被告自96
    年4月至6月均未給付貨款，經交易折讓後，尚積欠伊100,38
    0元。爰依買賣契約及票據債務之法律關係，提起本訴等情
    。並於本院聲明：(一)被告應給付原告701,490元，及加計自
    起訴狀繕本送達翌日起算之法定遲延利息。(二)被告應給付原
    告100,380元，及加計自起訴狀繕本送達翌日起算之法定遲
    延利息。(三)願供擔保請准宣告假執行。
二、被告則以：對原告請求之款項不爭執，惟伊目前無力一次全
    部清償，請求原告予伊時間償還等語，資為抗辯。並於本院
    聲明：(一)原告之訴及假執行聲請均駁回。(二)如受不利之判決
    ，願供擔保請准宣告免為假執行。
三、經查，原告主張上列之事實，業據提出支票、統一發票、退
    票理由單、票據信用資料查覆單等件為證（見本院卷第9至
    15頁），且為被告所不爭執 (見本院卷第36頁)，故原告主
    張之事實，堪信為真。被告目前雖無力一次全部清償，請求
    原告予伊期限利益，然此仍無解於其依買賣契約及票據債務
    所應負之清償責任甚明。
四、從而，原告依據買賣契約及票據債務之法律關係，訴請被告
    應給付原告(一)701,490元，及加計自起訴狀繕本送達翌日 (
    即96年8月25日)起算之法定遲延利息；(二)100,380元，及加
    計自起訴狀繕本送達翌日 (即96年8月25日)起算之法定遲延
    利息，均為有理由，應予准許。
五、兩造各陳明願供擔保請為宣告假執行或免為假執行，經核均
    與規定相符，爰分別酌定相當之擔保金額予以宣告。
六、據上論結，本件原告之訴為有理由，依民事訴訟法第78條、
    第390條第2項、第392條第2項，判決如主文。
中　　華　　民　　國　　96　　年　　11　　月　　30　　日
                  民事第四庭        法  官  吳定亞
以上正本係照原本作成
如對本判決上訴，須於判決送達後20日內向本院提出上訴狀
中　　華　　民　　國　　96　　年　　11　　月　　30　　日
                             　　　 書記官　高秋芬
